【裁判字號】    95,交聲,875
【裁判日期】    950130
【裁判案由】    違反道路交通管理處罰條例聲明異議
【裁判全文】
臺灣士林地方法院交通事件裁定         95年度交聲字第875號
原處分機關  交通部公路總局台北區監理所
異  議  人
即受處分人  甲○○
上列異議人即受處分人因違反道路交通管理處罰條例案件，對於
交通部公路總局臺北區監理所民國95年9 月13日所為處分（原處
分案號：北監營裁字裁40-C00000000號）聲明異議，本院裁定如
下：
    主  文
異議駁回。
    理  由
一、按汽車行駛時，駕駛人應注意車前狀況及兩車併行之間隔，
    並隨時採取必要之安全措施，道路交通安全規則第94條第3
    項定有明文。又汽車駕駛人違反道路交通安全規則，因而肇
    事致人死亡者，吊銷其駕駛執照，道路交通管理處罰條例第
    61條第1 項第4 款亦有明文。
二、原處分意旨略以：本件異議人即受處分人甲○○於民國95年
    7 月30日晚上9 時30分許，駕駛車號2U-070號營業大客車，
    沿台北縣淡水鎮漁人碼頭第2 停車場由北往南方向行駛，行
    經第2 停車場出口處欲左轉第2 出口時，原應注意汽車行駛
    時，駕駛人應注意車前狀況，隨時採取必要之安全措施，而
    依當時之天候、光線、路況等情形，又無不能注意之情事，
    竟疏未注意，不慎在轉彎時，所駕駛之2U-070號營業大客車
    左前車頭撞倒行走在左側之行人江信華，車輪並碾過其身體
    ，致江信華傷重不治死亡，台北縣政府警察局淡水分局警員
    乃以受處分人違反道路交通管理處罰條例第61條第1 項第4
    款規定之行為舉發，嗣受處分人雖於舉發通知單上所載應到
    案日期前提出申訴，然經原處分機關函請原舉發單位調查結
    果，仍認受處分人有前開違規行為，乃依道路交通管理處罰
    條例第61條第1 項第4 款規定裁處受處分人吊銷駕駛執照、
    1 年內禁考。
三、異議人聲明異議意旨固坦承有於上揭時、地駕駛前開車號營
    業大客車，碰撞江信華並致江信華傷重不治死亡之事實，惟
    否認有何裁決書所指之行為，辯稱：當時伊並無違規情形，
    是因遇見久病厭世中風之自殺老人，本件車禍之發生非駕駛
    人所能注意云云。惟查：（一）異議人甲○○於95年7 月30
    日晚上9 時30分許，駕駛車號2U-070號營業大客車，在台北
    縣淡水鎮漁人碼頭第二停車場出口處左轉時，因疏未注意車
    前狀況，未及注意左前車頭之行人江信華，而貿然左轉，以
    致其所駕駛之2U-070號營業大客車左前車頭碰撞行走在左側
    之行人江信華，致江信華傷重不治死亡之事實，業據異議人
    於警詢、偵查中坦承不諱，核與證人張振昌證述之情節相符
    ，且有台北縣政府警察局道路交通事故調查報告表（一）、
    （二）、事故現場圖、談話紀錄表、2U-070號車行車紀錄表
    、現場及車損照片共54張、臺灣士林地方法院檢察署檢察官
    相驗屍體證明書、驗斷書、勘驗筆錄、台北縣政府警察局淡
    水分局勘驗報告各1 份附卷可稽（參台灣士林地方法院檢察
    署95年度偵字第9510號偵查卷），並經本院調閱上開偵查卷
    宗查核屬實。（二）且異議人所涉犯之本件業務過失致死案
    件，業經檢察官提起公訴，並經本院士林簡易庭於95年10月
    23日以95年度士交簡字第1669號判決判處有期徒刑6 月，並
    於95年11月20日確定，此有上開起訴書、本院刑事簡易判決
    書、臺灣高等法院被告前案紀錄表各1 份在卷可按，足證本
    件異議人當時確實有未依規定注意車前狀況之過失。異議人
    雖以被害人江信華為久病厭世之自殺老人等情置辯，然遍查
    全卷並無相關資料可佐，且異議人亦未提出相關之證據供本
    院參酌，其徒以前詞置辯，應屬個人臆測之詞，尚難採信。
四、綜上，本件異議人確有前開未注意車前狀況之違規行為，並
    因而肇事致人死亡之事實，其上開所辯，委無足採。從而，
    原處分機關以異議人違規事實明確，依前開道路交通管理處
    罰條例第61條第1 項第4 款，裁處異議人吊銷駕駛執照，1
    年內禁考，依法核無不合，異議人之異議為無理由，應予駁
    回。
五、據上論斷，應依道路交通案件處理辦法第19條，裁定如主文
    。
中    華    民    國    95    年    1     月    30    日
                  交通法庭法  官  汪梅芬
以上正本證明與原本無異。
如不服本裁定，應於送達後5日內，向本院提出抗告狀。
                          書記官  張馨尹
中    華    民    國    95    年    1     月    30    日


司法院資訊處製作；財團法人民間司法改革基金會備份。
